【裁判字號】    97,易,3322
【裁判日期】    980313
【裁判案由】    妨害自由
【裁判全文】
臺灣板橋地方法院刑事判決              97年度易字第3322號
公  訴  人  臺灣板橋地方法院檢察署檢察官
被      告  甲○○
上列被告因妨害自由案件，經檢察官提起公訴（97年度偵字第
26681號），本院判決如下：
    主  文
甲○○犯恐嚇危害安全罪，處拘役參拾日，如易科罰金，新臺幣
壹仟元折算壹日。
    事  實
一、甲○○係計程車司機，於民國97年8 月25日下午2 時31分許
    ，駕駛車號983-NS之營業小客車，在臺北縣板橋市亞東醫院
    捷運站2 號出口搭載乙○○上車，行經臺北縣板橋市○○路
    時，二人在車上因路線問題發生口角，甲○○竟基於恐嚇之
    犯意，向乙○○恫稱：「下車給你好看」、「你沒有遇過壞
    人是不是」、「我要開到我的地方讓你知道厲害」，致乙○
    ○心生畏懼，致生危害於乙○○之安全。嗣經乙○○報警處
    理，警方通知甲○○到案說明，始知上情。
二、案經乙○○訴由臺北縣政府警察局中和分局報告臺灣板橋地
    方法院檢察署檢察官偵查起訴。
    理  由
一、訊據被告甲○○固不否認有於上開時、地，因行車路線之爭
    議與乘客發生糾紛，曾開車門後與尚在其車上之該名乘客爭
    執，嗣後將該名乘客載往派出所後，自行離去之事實，惟矢
    口否認有何恐嚇犯行，辯稱：伊才是被害人，伊是被反咬一
    口，起訴書所載的都不是事實，伊認為開偵查庭及本院審理
    時出庭的告訴人並不是和伊發生爭執的乘客，因為比較年輕
    ，聲音也不一樣，伊懷疑他做偽證，該名乘客當時在伊車內
    罵伊是壞司機，繞路，伊說伊開的路線沒有錯，如果今天換
    成是他的話，他會怎麼開，伊問他車錢已經付了，為什麼他
    不下車，妨害伊做生意，伊還告訴他：伊表照跳，等一下照
    樣跟你收錢，伊還好心下車去幫他開車門，伊問他要不要下
    車，但是他不理伊，他也不下，也沒有講話，在關車門的時
    候，伊也沒有告訴他伊要帶他去警察局，伊沒有辦法，只好
    帶他去警察局，因為他耍無賴，他先前在伊停車發生爭執當
    時，就已經開始使用行動電話，伊以為他要找人來對付伊，
    後來伊就開車將他送到警局處理，在開車到一半的時候，該
    名乘客將手機拿給伊講，電話中的人告訴伊國光派出所就在
    前面，所以伊馬上就到了，伊就帶該名乘客過去，當時伊載
    該名乘客至警局時，因為沒有車位可以停車，所以伊就先行
    離開云云。惟查：
  (1)被告上揭犯行，有證人乙○○於警詢、偵查及本院審理時之
    證詞、被告之供述可資為證（雙方當事人均不爭執此部分證
    據能力，本院經核亦無不適當之證據，認有證據能力）。
  (2)被告雖以上情辯解，然證人乙○○明確證稱：在庭被告確為
    案發當日搭載伊之人，並詳述當時因行車路線之爭議與被告
    發生糾紛之始末，及被告所說話語、由被告載達警局、被告
    先自行離去之情節（本院98年2 月20日審判筆錄），且經交
    互詰問檢驗結果，認為其證述情節僅因時隔較久致記憶不清
    ，略有出入而無關宏旨，與其於警詢陳述、偵查中證述之情
    節（97年度偵字第26681 號卷，第3 、4 、15頁）互核均屬
    相符，亦與被告所稱當時搭載該乘客位置、行駛路線、預定
    到達目的地、該名乘客當時支付之車資、付款經過、被告開
    啟車門後在車旁要求該名乘客下車，該名乘客拒不下車，尚
    以手機撥打，嗣後被告再行上車，應該名乘客以手機通話中
    警員之指示，駛往國光派出所，嗣後自行離去等詳細情節（
    97 年 度偵字第26 681號卷，第7 、8 、15頁，本院97年12
    月19 日 準備程序筆錄），悉相符合，難信另有他人得冒充
    當日之該名乘客前來為上開詳細無誤之證詞，被告於偵查中
    亦一度於證人乙○○在庭時自承：應該是有載他等情（同前
    卷，第15頁），是被告質稱前來作證之告訴人乙○○並非當
    日搭載之乘客云云，已無可信。
  (3)被告辯解與證人乙○○上開證詞之唯一差異，僅在被告是否
    曾口出惡言，被告固全盤否認此節，然以被告自承：與乙○
    ○發生爭執後，乙○○開始說一些刺激伊的話，後來伊打開
    車門要求乙○○下車，看乙○○在打手機，伊以為他要找人
    來對付伊，所以才會快將車開離現場等情（同前卷，第7、
    15頁，本院97年12月19日準備程序筆錄），顯示被告當時曾
    覺得受到刺激，因而欲趕乙○○下車，嗣後感到有威脅，始
    認為不宜留待原地，免因乙○○援手趕到而遭不利，被告既
    屢次強調係受到刺激、威脅，於自認係受害時，口出報復、
    恫嚇性言詞，藉之迫使他人屈服、示威，並非不能想像，此
    與證人乙○○所稱被告叫伊下車時，恫稱「下車給你好看」
    、「你沒有遇過壞人是不是」，嗣後上車繼續行駛時，又恫
    稱「我要開到我的地方讓你知道厲害」等情節，並無有違常
    情而扞格難信之處，從而證人乙○○歷次證述均屬一致，且
    與被告原不相識，亦無夙怨，其以具結之方式擔保證詞可信
    度，復經交互詰問之檢驗，信非臨訟編造杜撰，而堪採認。
    又證人乙○○證稱：伊有中度肢體障礙，有搭乘交通工具之
    需要，當時係獨自一人搭乘被告駕駛之汽車，於被告出言恫
    嚇之際，因擔心被告對伊不利，所以會感到害怕，才打電話
    報警等情（同前審判筆錄），亦無悖於常情，是被害人因被
    告前揭惡害通知而心生恐懼乙節，亦可認定。
  (4)綜據前述，被告空言辯稱並無此事，係遭到告訴人誣告，在
    庭證人並非被害人，係作偽證云云，尚無從建立合理懷疑而
    推翻前揭積極證據。從而，本案事證明確，被告犯行已堪認
    定，自應依法論科。
二、核被告所為，係犯刑法第305 條之恐嚇危害安全罪。爰審酌
    被告為計程車司機，載客服務之際，竟因路線爭議之細故與
    乘客發生衝突，未思理性處理而為上開犯行，造成被害人恐
    懼及困擾，犯後否認犯行，未見悔意，應予非難，本院因此
    認為，被告固無據實陳述之義務，然其缺乏為自己行為負責
    之態度，自應施以相當之刑罰，以期收警惕、矯治之效，兼
    衡其前未曾受有期徒刑以上刑之宣告，素行尚可，有臺灣高
    等法院被告前案紀錄表一份在卷足憑，犯罪時因情緒控制不
    當而為上開過激之言詞，及其犯罪之動機、目的、所受刺激
    、所生危害等一切情狀，量處如主文所示之刑，並諭知易科
    罰金折算標準，以示薄懲。
據上論斷，應依刑事訴訟法第299 條第1 項前段，刑法第305 條
、第41條第1 項前段，刑法施行法第1條之1，判決如主文。
中    華    民    國    98    年    3     月    13    日
                  刑事第二庭    法  官  王偉光
上列正本證明與原本無異。
如不服本判決，應於送達後10日內敘明上訴理由，向本院提出上
訴狀，上訴於本院第二審合議庭 (應附繕本) 。其未敘述上訴理
由者，應於上訴期間屆滿後20日內向本院補提理由書「切勿逕送
上級法院」。
                                書記官  陳宥伶
中    華    民    國    98    年    3     月    13    日
附錄本案論罪科刑法條全文
刑法第305條
（恐嚇危害安全罪）
以加害生命、身體、自由、名譽、財產之事，恐嚇他人致生危害
於安全者，處二年以下有期徒刑、拘役或三百元以下罰金。


司法院資訊處製作；財團法人民間司法改革基金會備份。
